臺灣桃園地方法院刑事判決　　　　　　　　　　　　　九十年度易字第二七二七號
　　公　訴　人　臺灣桃園地方法院檢察署檢察官
　　被　　　告　甲○○
右列被告因竊盜案件，經檢察官聲請簡易判決處刑（九十年度偵字第一六八六九號）
，及移送併案（九十年度偵字第一九一五九號、第二○九六八號、九十一年度偵字第
四五四二號），本院認應依通常程序審理，茲判決如左：
    主  文
甲○○連續攜帶兇器竊盜，處有期徒刑拾月。扣案之小剪刀刀片壹支、水果刀刀片壹
支、鑰匙貳支均沒收。
    事  實
一、甲○○曾因竊盜案件，經本院於九十年八月二十三日以九十年度壢簡字第八七六
    號判決判處有期徒刑六月，緩刑三年，而於九十年十月十五日確定。（不構成累
    犯）
二、甲○○仍不知警惕，基於意圖為自己不法所有之概括犯意，先於民國九十年九月
    中旬某日之日間，在桃園縣觀音鄉上大村四鄰上大四十八號住處，見其同住之堂
    弟乙○○（與甲○○為六親等之旁系血親）所有之車牌號碼ＩＳＮ─七三三號之
    重型機車車牌一面，因原懸掛之重型機車業已廢棄不用，該車牌乃經拆下閒置於
    倉庫之一旁，甲○○竟將之竊取，得手後暫置於其房間內。
三、甲○○又於九十年九月二十九日下午五時許，在桃園縣八德市○○街七十三巷八
    弄四號前，以其所有、客觀上尚不足傷害人而非屬兇器之小剪刀（即安全剪刀）
    刀片一支，插入戊○○所有而停放於前揭處所之車牌號碼ＲＶＩ─０四０號輕型
    機車之電門，啟動後騎去，而竊得該輕型機車一輛，再換懸前開竊得之ＩＳＮ─
    七三三號之重型機車車牌一面，以供己代步之用，並藉以逃避警方之查緝。嗣於
    九十年十月二日晚上九時十五分許，在桃園縣平鎮市○○路一三四號旁巷內，為
    警攔檢查獲，並扣得前開剪刀之刀片一支。經移送台灣桃園地方法院檢察署檢察
    官偵訊，諭知限制住居後釋回。
四、甲○○於釋回後，又於九十年十一月四日晚間七時許，在桃園縣八德市○○路○
    段一○○號前，持其所有客觀上足以對人之生命、身體構成危害之水果刀刀片一
    支，竊取丁○○所有而停放於前揭處所之車牌號碼ＩＢＴ─五一六號重型機車一
    輛，得手後供己代步之用。嗣於九十年十一月八日上午九時三十分許，在桃園縣
    桃園市○○路與縣府路路口為警攔檢查獲，並扣得上開水果刀刀片一支。經移送
    台灣桃園地方法院檢察署檢察官訊畢後釋回。
五、甲○○於釋回後，再於九十年十一月二十八日上午六時許，在桃園縣中壢市○○
    路中正國小前，以其所有之鑰匙一支，竊取丙○○所有而停放於前揭處所之車牌
    號碼ＳＫＢ─三三九號之輕型機車，得手後供己代步之用。後於九十年十二月二
    日下午二時五十分許，在桃園縣桃園市○○街與陽明十二街口，為警埋伏查獲，
    並扣得上開鑰匙一支。經移送台灣桃園地方法院檢察署檢察官偵訊，諭知限制住
    居後釋回。
六、甲○○於釋回後，前揭案件已經本院審理中，仍不思悛悔，復於九十一年二月十
    七日中午十二時許，在桃園縣中壢市○○路一七二巷二十五號路旁，以其所有之
    機車鑰匙一支，竊取盧俊杰所有而由己○○占有使用，停放於前揭處所之車牌號
    碼ＸＣＸ─九二九號重型機車及置於其內之安全帽一頂，嗣於九十一年二月二十
    五日下午六時許，在桃園縣中壢市○○○路○段三十九號旁為警埋伏查獲，並扣
    得上開鑰匙一支。
七、案經桃園縣警察局八德分局報告台灣桃園地方法院檢察署檢察官聲請以簡易判決
    處刑，暨移送併案審理。本院認不得以簡易判決處刑，應適用通常程序。
    理  由
一、按依刑事訴訟法第四百五十二條之明文規定，檢察官聲請以簡易判決處刑之案件
    ，經法院認為有刑事訴訟法第四百五十一條之一第四項但書之情形者，應適用通
    常程序審判之；本件經本院桃園簡易庭認為被告依其前科素行及本件所犯情節，
    不宜宣告緩刑，亦不宜僅對其科處罰金刑，因認本件檢察官聲請以簡易判決處刑
    之請求顯屬有不當，核有刑事訴訟法第四百五十一條之一第四項但書之情形，故
    本件不宜以簡易判決處刑，應適用通常程序審判之，於此合先敘明。
二、訊據被告甲○○除矢口否認事實欄五所示之犯罪事實，辯稱：沒有用鑰匙偷中正
    國小前那部機車，其站在機車旁，警察就說是其所偷云云外，餘皆供承不諱，核
    與被害人乙○○、戊○○及被害人丁○○之女李美卿、被害人己○○指述渠等所
    有之機車遭竊之情相符（參見台灣桃園地方法院檢察署九十年度偵字第一六八六
    九號偵查卷第七、八頁、九十年度偵字第一九一五九號偵查卷第十一頁、九十一
    年度偵字第四五四二號偵查卷第九、十頁、本院九十年十二月二十七日訊問筆錄
    ），並有車輛竊盜、車牌失竊資料個別查詢報表─查詢車輛認可資料二張、車籍
    作業系統─查詢認可資料三張、贓物領據三張、車輛竊盜詳細資料畫面一張、機
    車相片一張在卷可稽，及上開小剪刀刀片一支、水果刀刀片一支、機車鑰匙一支
    扣案可佐，足認被告此部分之自白與事實相符。被告雖否認事實欄五所示之犯罪
    事實，然查：
（一）此部分之犯罪事實，業經被害人丙○○於警訊中指述：伊所有之前揭車輛係於
      九十年十一月二十八日上午十時發現被竊後前往警局報案等語明確（參見台灣
      桃園地方法院檢察署九十年度偵字第二○九六八號偵查卷第七頁），核與被告
      迭於警、偵訊及本院調查中自承：其於九十年十一月二十八日上午六時在中正
      國小前以自己之鑰匙開啟車牌號碼ＳＫＢ─三三九號之機車後，供己代步上班
      之用，而於九十年十二月二日下午，當其正將鑰匙插進機車的鑰匙孔準備回家
      時，就被警查獲等語在時間上兩相吻合（參上開偵查卷第四、五、十三頁及本
      院九十一年二月二十一日訊問筆錄）。此外並有車輛竊盜詳細資料畫面一紙、
      贓物領據一紙附卷可稽及被告所有之上揭鑰匙一支扣案可佐。由上可知，被告
      係於九十年十二月二日連同鑰匙一支而同時為警查獲，而其所供承行竊之日期
      為九十年十一月二十八日，與被害人丙○○前往警局報案之日期相符，是足認
      被告上開較少權衡利害輕重之自白始與事實較為相符而為可採。
（二）被告嗣雖於本院審理時翻異前詞，並辯稱如前，強調：若係其所為，必然承認
      云云。惟被告並未提出其何以於審理前就此部分之犯行於警、偵訊及本院調查
      中均坦承不諱，直至審理終結時始加以否認之合理解釋及事證，以供本院查考
      其真實性。況被告於審理前之供述始與事實相符，已如前述，則被告嗣後之空
      言否認，顯係卸責之詞，要無可採。
    綜上，本件事證已臻明確，被告犯行均堪予認定。
三、按上開水果刀刀片一支，在客觀上均足以對人之生命、身體構成危害，應屬兇器
    之一種。核被告甲○○所為，係犯刑法第三百二十條之普通竊盜罪及同法第三百
    二十一條第一項第三款之攜帶兇器之加重竊盜罪。公訴意旨認被告所為如事實欄
    二、三所示之犯行均係攜帶兇器之加重竊盜罪，均應依刑法第三百二十一條第一
    項第三款論處，惟查：(1)被告所竊得之被害人乙○○所有前揭機車車牌一面，本
    已因該機車不堪使用而經所有人即乙○○拆下放置於倉庫中，此據被害人乙○○
    到庭陳稱無訛（參見本院九十年十二月二十七日訊問筆錄），核與被告所辯相符
    ，是被告自無使用客觀上足兇器之用之扳手竊盜之情；(2)被告如事實欄三所示之
    犯行，固係使用小剪刀之刀片為犯罪工具無訛，惟經本院提示該項證物後，發現
    該小剪刀乃係市售之安全剪刀，被告將之拆解，以其中一半之刀片開啟機車之電
    門，而該刀片，刀柄屬塑膠材質，刀片僅約二至三公分，刀片之前端係方形未開
    鋒，並無尖銳之刀尖，使用上以手指捏拿較為就手，而不適於以拳握之方式使用
    ，是本院尚難認定該安全剪刀之刀片在客觀上均足以對人之生命、身體構成危害
    ，而可供兇器之用；是檢察官此部分之認定，容有誤會，惟起訴事實相同，爰依
    法變更起訴法條，附此敘明。被告先後五次竊盜犯行，時間緊接，觸犯構成要件
    相同之罪，顯係基於概括犯意所為，係連續犯，應依刑法第五十六條之規定，論
    以較重之攜帶兇器之加重竊盜罪，並加重其刑。爰審酌被告之素行不良，甫因竊
    盜罪經本院論罪科刑，又再犯本案，且被告為警查獲後，因缺交通工具使用，一
    再犯案，毫無悔意，而其所竊取之機車，屬一般人民日常生活上所需之基本交通
    工具，被告慣常之竊盜犯行，危害社會安全甚鉅及被告犯罪之動機、手段、犯後
    態度等一切情狀，量處如主文所示之刑，以資懲儆。
四、扣案之小剪刀（即安全剪刀）刀片一支、水果刀刀片一支、鑰匙二支，均係供犯
    罪所用之物，且為被告所有，業經其供陳在卷，應依刑法第三十八條第一項之規
    定，併予宣告沒收。
據上論斷，應依刑事訴訟法第四百五十二條、第二百九十九條第一項前段、第三百條
，刑法第五十六條、第三百二十一條第一項第三款、第三十八條第一項第二款，判決
如主文。
本案經檢察官何嘉仁到庭執行職務。
中      華      民      國    九十一    年      五      月      八      日
                                臺灣桃園地方法院刑事第一庭
                                    審判長  法  官   吳爭奇
                                            法  官   胡芷瑜
                                            法  官   范明達
右正本證明與原本無異。
如不服本判決，應於判決送達後十日內向本院提出上訴狀( 應附繕本 )，上訴於
臺灣高等法院。
                                            書記官   孫立文
中        華        民        國   九十一   年   五   月    十    日
附錄論罪科刑依據之法條：
第三百二十一條
犯竊盜罪而有左列情形之一者，處六月以上五年以下有期徒刑：
一  於夜間侵入住宅或有人居住之建築物、船艦，或隱匿其內而犯之者。
二  毀越門扇、牆垣或其他安全設備而犯之者。
三  攜帶兇器而犯之者。
四  結夥三人以上而犯之者。
五  乘火災、水災或其他災害之際而犯之者。
六  在車站或埠頭而犯之者。
前項之未遂罰之。
